臺灣臺東地方法院民事判決　九十一年度婚字第一八六號
　　原　　　告　乙○○
　　被　　　告　甲○○○
右當事人間請求離婚事件，本院判決如左：
    主    文
准原告與被告離婚。
訴訟費用由被告負擔。
    事實及理由
一、原告主張：伊與被告係夫妻，於民國六十六年四月十日結婚，育有子女樂志豪、
    樂志珍，而兩造之二名子女皆由原告扶養長大，嗣因被告自六十八年一月五日起
    離家出走，且與不詳姓名之成年男子育有一女樂欣怡，經原告訴請履行同居並獲
    勝訴判決確定，然被告仍未履行同居，被告至提起本件訴訟後始回家居住，惟被
    告離家達二十四年，兩造間已無感情，婚姻顯難維持，爰依民法第一千零五十二
    條第二項規定訴請離婚，並聲明如主文第一項所示；被告則以：伊前因工作地在
    花蓮，所以才沒有回來和原告一起住，惟於原告四年前眼睛失明時，亦有回家關
    心他的眼睛狀況，且除非原告給伊一筆扶養費，伊才願意離婚等語，資為抗辯，
    並聲明：原告之訴駁回。
三、原告主張之事實，已據其提出戶籍謄本、本院八十四年度婚字第九四號民事判決
    書、判決確定證明書各一件為證，並經本院依職權調閱本院八十四年度婚字第九
    四號民事卷並向臺東縣東河鄉戶政事務所函調兩造之結婚登記資料，有該所九十
    一年十月二十九日東河鄉戶字第○九一○○○一七一八號函附卷可稽，堪信為真
    實。
四、按有難以維持婚姻之重大事由者，夫妻之一方得請求離婚，民法第一千零五十二
    條第二項定有明文。而婚姻之意義，在於夫妻間得共同生活，互相扶持，以履行
    彼此間對婚姻之承諾，如雙方復無繼續履行共同生活之意願，客觀上亦無回復共
    同生活之可能，則兩造間之婚姻已無任何實質之意義，與前開條文所指（有難以
    維持婚姻之重大事由）相當，而得由夫妻之一方訴請離婚。經查，被告於結婚後
    未滿二年即離家出走，達二十四年之久，且兩造所生之子女，皆為原告扶養長大
    等情，業據兩造自陳在卷，又證人即兩造所生之女樂志珍亦到庭證稱：「我只有
    在十三歲及十七歲及二十二歲時各看過一次。時間都很短，我在一歲時就沒有看
    過我母親，我不清楚他為何要離家。」、「（問：你父親失明四年，你母親有無
    回來照顧他？）沒有。我在八十八年腳跌斷時，我有將我父親失明的事告訴她，
    她叫我照顧他就可以了。」等語，而被告亦陳稱：「如果要離婚可以，它必須貼
    我小孩的扶養費。他要給我壹佰萬元我才願意。」等語，核與證人樂志珍證稱：
    「（問：你看到被告回家時他與原告相處情形？）他們都在吵架，但我不知道原
    因。我母親要求我父親離婚可以，但是必須付一筆錢，及過戶土地及房子，她才
    願意離婚。但我父親沒有這麼多錢可以給她。」等情相符，足認被告確已離家達
    二十四年之久，且與原告已無感情，被告不願意離婚之原因只因原告不願付被告
    新台幣一百萬元之金錢，足認兩造已無繼續履行共同生活之意願，客觀上亦無回
    復共同生活之可能，婚姻已難以維持，原告據以請求判決離婚，揆諸前開條項之
    規定，應予准許。
五、據上論斷，原告之訴為有理由，依民事訴訟法第七十八條，判決如主文。
中　　　華　　　民　　　國　　九十一　　年　　　十二　　　月　二十三　　日
                              臺灣臺東地方法院民事庭
　　　　　　　　　　　　　　　　　審判長法　官　李昆曄
　　　　　　　　　　　　　　　　 　　　 法　官　林永村
　　　　　　　　　　　　　　　　　　　　法　官　徐文瑞
右為正本係照原本作成。
如對本判決上訴應於判決送達後廿日內向本院提出上訴狀。（須附繕本）
「切勿逕送上級法院」
中　　　華　　　民　　　國　　九十一　　年　　　十二　　月　　二十四　　日
　　　　　　　　　　　　　　　　　　法院書記官　陳敏捷
